【裁判字號】    97,台上,4780
【裁判日期】    970925
【裁判案由】    強盜
【裁判全文】
最高法院刑事判決            九十七年度台上字第四七八０號
上  訴  人  甲○○
上列上訴人因強盜案件，不服台灣高等法院高雄分院中華民國九
十七年六月十一日第二審判決（九十五年度上訴字第二一○二號
，起訴案號：台灣高雄地方法院檢察署九十年度偵字第一○一八
六號），提起上訴，本院判決如下：
    主  文
上訴駁回。
    理  由
按刑事訴訟法第三百七十七條規定，上訴於第三審法院，非以判
決違背法令為理由，不得為之。是提起第三審上訴，應以原判決
違背法令為理由，係屬法定要件。如果上訴理由書狀並未依據卷
內訴訟資料，具體指摘原判決不適用何種法則或如何適用不當，
或所指摘原判決違法情事，顯與法律規定得為第三審上訴理由之
違法情形，不相適合時，均應認其上訴為違背法律上之程式，予
以駁回。本件原判決綜合證據調查之結果，認上訴人甲○○加重
強盜犯行之事證明確，撤銷第一審之科刑判決，比較新舊法後，
改判依想像競合犯及修正前刑法牽連犯關係從一重論處上訴人刑
法第三百三十條第一項、第三百二十一條第一項第三款、第四款
之加重強盜罪刑，已詳敘認定犯罪事實所憑之證據及其認定之理
由，並對上訴人否認犯罪之辯詞，如何不足採信，均已依據卷內
資料詳予指駁。查證人即共同被告陳泰銘、方筱琦、蕭淑芬之警
詢陳述，如何具有證據能力，原判決已於理由壹之一、(一)(二)及之
二、予以說明，經核尚無不合。至原審勘驗蕭淑芬、方筱琦警詢
錄音帶結果，蕭淑芬部分之詢問過程中，曾有人在旁稱：「要內
行氣，怎麼講你了解啦，我這樣講妳聽懂吧？」，蕭淑芬則稱：
「嗯，他們昨天有教我了。」等語；另方筱琦部分，於詢問為何
要跑到甲仙搶及何人先提議時，有人在旁稱「臨時起意」、「陳
泰銘」，方筱琦則依其提醒而為回答，另詢問過程中，旁邊曾有
人講：「你小心，我會打你。」之聲音，但無法得知是否係對方
筱琦所講，業據原審勘驗明確（見原審卷第一一一、一一二頁）
，依全部錄音之內容整體觀之，前述詢答，並不足以認定蕭淑芬
、方筱琦之警詢陳述，係出於強暴、脅迫、利誘、詐欺、疲勞訊
問、違法羈押或其他不正方法而為，自不影響其證據能力之認定
，原判決就此雖未特予說明，但於判決本旨不生影響，自不得執
為第三審上訴之適法理由。而證據之取捨及事實之認定為事實審
法院之職權，苟其判斷無違經驗法則或論理法則，即不能任意指
為違法。原判決依憑證人即共同被告陳泰銘、蕭淑芬於警詢、方
筱琦於警詢及檢察官偵查、哀妃珍於第一審為羈押訊問時之供述
（以上四人均經判處罪刑確定）之供述，證人即被害人乙○○之
指證，證人施汝奇之證言，經蕭淑芬帶同警方於上訴人及蕭女租
住處扣得供本件強盜用之手槍ㄧ枝、手槍主要零件槍管一枝及子
彈四十四顆（經內政部警政署刑事警察局鑑驗結果，手槍一枝，
係德國ＳＩＧ  ＳＡＵＥＲ廠Ｐ２２９型口徑○‧四○吋制式半
自動手槍，槍管內具六條右旋來復線，槍號為〞ＡＤ２８２８６
〞，機械性能良好，認具殺傷力。子彈四十四顆，認係口徑○‧
四○制式子彈，可供上述槍枝裝填發射，經試射三顆，均認具殺
傷力。槍管一枝，認係制式手槍槍管，標有〞３５７ＳＩＧ〞字
樣及〞ＡＤ２８２８６〞號碼，內具六條右旋來復線，可供上述
手槍換裝使用，以裝填發射９ＭＭ子彈，有該局九十年六月十三
日刑鑑字第八二三八○號鑑驗通知書在卷可憑），參酌卷內其他
證據調查之結果，綜合研判，認上訴人確有如原判決事實欄所載
之持有制式手槍、槍管、子彈及加重強盜犯行，所辯其一路上均
在車內睡覺，對於陳泰銘等人與乙○○間發生何衝突並不知情，
且未持有任何槍枝，不知其租屋內槍、彈從何而來云云，與調查
之事實不符，不足採信，已詳敘其取捨證據及認定事實之心證理
由，所為論斷，無違經驗法則及論理法則，亦無所指判決不備理
由之違法情形存在。上訴意旨，對於原判決此部分究竟如何違背
法令，並未依據卷內資料為具體指摘，猶執陳詞，而為事實之爭
辯，並對原審採證認事之職權行使，任意指摘，難謂已符合首揭
法定上訴要件，其上訴違背法律上之程式，應予駁回。
據上論結，應依刑事訴訟法第三百九十五條前段，判決如主文。
中    華    民    國  九十七  年    九    月  二十五  日
                      最高法院刑事第十二庭
                          審判長法官  石  木  欽
                                法官  陳  世  淙
                                法官  洪  佳  濱
                                法官  呂  丹  玉
                                法官  段  景  榕
      本件正本證明與原本無異
                                      書  記  官
中    華    民    國  九十七  年    十    月    七    日
                                                      Ｅ


司法院資訊處製作；財團法人民間司法改革基金會備份。
